臺灣高等法院刑事裁定
109年度聲字第3672號
聲  請  人  臺灣高等檢察署檢察官
受  刑  人  江進福



上列聲請人因受刑人數罪併罰有二裁判以上，聲請定其應執行之
刑（聲請案號：臺灣高等檢察署109年度執聲字第1847號），本
院裁定如下：
    主  文
江進福犯如附表所示各罪所處之刑，應執行有期徒刑參年捌月。
    理  由
一、聲請意旨略以：受刑人江進福因犯妨害自由等數罪，先後經
    法院判決確定如附表所示之刑，應依刑法第53條、第51條第
    5款、第50條第1項第1款、第2項規定，定其應執行刑，爰依
    刑事訴訟法第477條第1項聲請裁定等語。
二、按裁判確定前犯數罪者，併合處罰之，但得易科罰金與不得
    易科罰金之罪，不在此限；前項但書情形，受刑人請求檢察
    官聲請定應執行刑者，依第51條規定定之；數罪併罰，有二
    裁判以上者，依第51條之規定，定其應執行之刑；數罪併罰
    ，分別宣告多數有期徒刑者，於各刑中之最長期以上，各刑
    合併之刑期以下，定其刑期，但不得逾30年，刑法第50條第
    1項但書第1款、第2項、第53條及第51條第5款分別定有明文
    。準此，合於數罪併罰之數罪，其中有得易科罰金之罪與不
    得易科罰金之罪，須經受刑人請求檢察官聲請，始得依刑法
    第51條第5款之規定定其應執行之刑。又數罪併罰中之一罪
    ，依刑法規定得易科罰金，若因與不得易科之他罪併合處罰
    結果，而不得易科罰金時，原可易科罰金部分所處之刑，自
    亦無庸為易科折算標準之記載，司法院釋字第144號解釋意
    旨亦可資參照。再按數罪併罰之定執行刑，係基於刑罰經濟
    與責罰相當之考量，所為一新刑罰之宣告，並非給予受刑人
    不當利益，法院於審酌個案具體情節，裁量定應執行之刑時
    ，除應嚴格遵守刑法第51條所定方法為規範量刑之外部性界
    限外，其所定之執行刑，祇須無全然喪失權衡意義或裁量行
    使顯然有違比例原則之情形，並不悖於定應執行刑之恤刑目
    的者，即無違法（最高法院108年度台抗字第326號裁定意旨
    參照）。又刑事訴訟法第370條第2項、第3項，已針對第二
    審上訴案件之定應執行之刑，明定有不利益變更禁止原則之
    適用；而分屬不同案件之數罪併罰有應更定執行刑之情形，
    倘一裁判宣告數罪之刑，曾經定其執行刑，再與其他裁判宣
    告之刑定其執行刑時，在法理上亦應同受此原則之拘束。亦
    即，另定之執行刑，其裁量所定之刑期，不得較重於前定之
    執行刑加計後裁判宣告之刑之總和（最高法院103年度台抗
    字第674號、第707號裁定意旨參照）。　
三、經查，本件受刑人因犯施用第一級毒品罪、施用第二級毒品
    罪、幫助詐欺取財罪、剝奪他人行動自由罪等數罪，先後經
    臺灣新北地方法院、臺灣臺北地方法院、臺灣士林地方法院
    及本院判處如附表各編號所示之刑，均經確定在案，此有上
    開判決、本院被告前案紀錄表存卷可佐。又附表編號4、6所
    處罪刑係得易科罰金，與附表編號1至3、5、7所處罪刑均係
    不得易科罰金之罪刑，固合於刑法第50條第1 項但書之規定
    ，惟受刑人已同意檢察官向法院聲請定其應執行刑，並於「
    臺灣桃園地方檢察署依102年1月23日修正前之刑法第50條調
    查受刑人是否聲請定應執行刑調查表」親自簽名捺印，有該
    調查表附卷可參，本院自應依刑法第50條第2 項之規定，依
    同法第51條規定定其應執行刑。茲檢察官向最後事實審之本
    院聲請定其應執行之刑，本院審核認其聲請於法尚無不合，
    經審酌受刑人如附表各罪所示刑度之外部限制（總刑期為有
    期徒刑5年）、附表編號1至2所示之罪前經臺灣新北地方法
    院104年度審訴字第1779號判決應執行有期徒刑1年4月、附
    表編號1至5部分則經臺灣士林地方法院105年度聲字第1835
    號裁定應執行有期徒刑2年8月、附表編號1至6部分，復經臺
    灣士林地方法院107年度聲字第645號裁定應執行有期徒刑2
    年10月，及受刑人所犯如附表編號1至5所示之罪均係施用毒
    品罪，犯罪類型相似，各自行為態樣、動機均相同，此部分
    責任非難重複之程度亦較高，且審酌受刑人所犯其餘幫助詐
    欺取財罪、剝奪他人行動自由罪之法律目的、受刑人違反之
    嚴重性、所犯數罪為整體非難評價，及貫徹刑法量刑公平正
    義理念之內部限制等，定其應執行之刑如主文所示。
四、據上論斷，應依刑事訴訟法第477條第1項，刑法第50條第1
    項但書、第2項、第53條、第51條第5款，裁定如主文。
中　　華　　民　　國　　109 　年　　9 　　月　　23　　日
              　　刑事第十八庭  審判長法　官  何俏美
                                      法　官  黃紹紘
                                      法　官  陳海寧
以上正本證明與原本無異。      
如不服本裁定，應於收受送達後5日內向本院提出抗告狀。
                                      書記官  謝文傑
中　　華　　民　　國　　109 　年　　9 　　月　　24　　日
附表：
編號 罪名 宣告刑 犯罪日期 最後事實審  確定判決      法院案號 判決日期 法院案號 確定日期 1 施用第一級毒品 有期徒刑1年  104年7月27日 臺灣新北地方法院104年度審訴字第1779號 105年1月7日 臺灣新北地方法院104年度審訴字第1779號 105年2月1日 2 施用第二級毒品 有期徒刑7月  104年7月27日 臺灣新北地方法院104年度審訴字第1779號 105年1月7日 臺灣新北地方法院104年度審訴字第1779號 105年2月1日 3 施用第一級毒品 有期徒刑7月 104年7月18日 臺灣臺北地方法院104年度審訴字第807號 105年2月25日 臺灣臺北地方法院104年度審訴字第807號 105年3月15日 4 施用第二級毒品 有期徒刑4月 104年7月18日 臺灣臺北地方法院104年度審訴字第807號 105年2月25日 臺灣臺北地方法院104年度審訴字第807號 105年3月15日 5 施用第一級毒品 有期徒刑10月 105年1月28日 臺灣士林地方法院105年度審訴字第475號 105年8月31日 臺灣士林地方法院105年度審訴字第475號 105年10月3日 6 幫助詐欺 有期徒刑4月 104年7、8月間某日 臺灣士林地方法院106年度訴字第194號 107年2月27日 臺灣士林地方法院106年度訴字第194號 107年3月27日 7 剝奪他人行動自由罪 有期徒刑1年4月 104年11月13日至同年11月14日 臺灣高等法院108年度上訴字第3224號 109年5月14日 臺灣高等法院108年度上訴字第3224號 109年6月17日 備註： 編號1至6部分，前經臺灣士林地方法院107年度聲字第645號裁定應執行有期徒刑2年10月。